【裁判字號】    97,易,490
【裁判日期】    970502
【裁判案由】    竊盜
【裁判全文】
臺灣高雄地方法院刑事判決               97年度易字第490號
公  訴  人  臺灣高雄地方法院檢察署檢察官
被      告  甲○○
                      之4
                    現於臺灣高雄看守所
上列被告因竊盜案件，經檢察官提起公訴（97年度偵字第7244號
），被告於本院準備程序中為有罪之陳述，經本院裁定依簡式審
判程序審理，判決如下：
    主  文
甲○○犯攜帶兇器竊盜罪，處有期徒刑柒月：又犯攜帶兇器毀壞
門扇竊盜罪，處有期徒刑玖月，扣案T 型扳手貳支，均沒收之：
又犯攜帶兇器毀壞門扇竊盜罪，處有期徒刑玖月，扣案T 型扳手
貳支，均沒收之：又犯攜帶兇器毀壞門扇竊盜罪，處有期徒刑柒
月，扣案T 型扳手貳支，均沒收之：又犯攜帶兇器毀壞門扇竊盜
罪，處有期徒刑玖月，扣案T 型扳手貳支，均沒收之。應執行有
期徒刑貳年陸月，扣案T 型扳手貳支，均沒收之。
    事 實 及 理 由
一、甲○○因需錢花用，竟分別基於意圖為自己不法所有之犯意
    ，先後於下開時、地竊取他人財物：
  (一)於民國96年11月8 日上午8 時許，在高雄縣仁武鄉後庄村後
    庄巷111 之1 號，持客觀上足以對他人之生命、身體構成威
    脅之C 型板手1 支，竊取己○○所有車號為MCP-782 號之車
    牌1 面，得手後離開，並隨手將上開C 型扳手1 支棄置在路
    旁。
  (二)於96年11月23日上午8 時許，持客觀上足以對他人之生命、
    身體構成威脅之T 型板手2 支，破壞高雄市○鎮區○○街
    157 之2 號之大門，並侵入該處（侵入住宅部份，未具告訴
    ），竊取庚○○所有之華信銀行、合作金庫及遠東國際商業
    銀行存摺各1 本、信用卡2 張、身份證、健保卡各1 張、印
    章1 個及LV皮包等財物，得手後離去。
  (三)於97年1 月31日15時許，持客觀上足以對他人之生命、身體
    構成威脅之T 型板手2 支，破壞高雄市○○區○○街109 之
    3 號4 樓之大門，並侵入該處（侵入住宅部份，未具告訴）
    ，竊取辛○○所有之金項鍊1 條、金門高樑酒1 瓶、白蘭地
    酒2 瓶、護身符2 個、SONY數位相機1 台、無敵翻譯機1 台
    及樣品酒3 瓶等財物，得手後離去，嗣將上開金項鍊1 條變
    賣予不知情之佳美黃金珠寶店老闆李英美。
  (四)於97年3 月3 日13時許，持客觀上足以對他人之生命、身體
    構成威脅之T 型板手2 支，破壞高雄市○○區○○街56巷10
    之3 號4 樓之大門，並侵入該處（侵入住宅部份，未具告訴
    ），竊取戊○○所有之香菸1 包，得手後因發現有人在家旋
    即離去。
  (五)於97年3 月3 日14時10分許，持客觀上足以對他人之生命、
    身體構成威脅之T 型板手2 支，破壞高雄市○○區○○街56
    巷16之4 號5 樓之大門，並侵入該處（侵入住宅部份，未具
    告訴），竊取丙○○所有之香水5 瓶、電腦辭典1 台、雙龍
    印章2 個、手錶2 只、美金紀念幣1 個、懷錶1 只、刮鬍刀
    1 支、打火機1 個及旅行袋1 個等財物，得手後欲離去之際
    ，經高雄市○○區○○街56巷14之4 號5 樓之住戶丁○○及
    鎖匠林聰傑發現報警查獲，並扣得T 型板手2 把、犯罪事實
    (四)之香菸及犯罪事實(五)之財物，嗣經其同意搜索位於高雄市
    左營區○○路596 號9 樓之住處，扣得戶名為庚○○之華信
    銀行、合作金庫及遠東國際商業銀行存摺各1 本、信用卡 2
    張、身份證、健保卡各1 張、印章1 個及車號為MCP-782 號
    之車牌1 面。案經己○○、庚○○、辛○○、戊○○及丙○○訴由高雄市政府警察局鼓山分局移送臺灣高雄地方法院檢
    察署檢察官偵查起訴。
二、本件被告甲○○所犯為死刑、無刑徒刑或最輕本刑為3 年以
    上有期徒刑以外之罪，其於準備程序中就被訴犯罪事實，為
    有罪之陳述，經法官告知簡式審判程序之旨，並聽取當事人
    之意見後，依刑事訴訟法第273 條之1 第1 項規定，裁定進
    行簡式審判程序，合先指明。
三、上揭犯罪事實，業據被告甲○○於檢察官訊問及本院審理時
    均能坦承不諱，核與證人即告訴人己○○、庚○○、辛○○
    、戊○○、丙○○及證人即現場發現被告犯行之鎖匠林聰傑
    於警詢中證述之情節均相符合，且有供被告犯罪事實(二)至(五)
    所示竊取財物所用之T 型扳手2 支扣案可稽，並有扣押筆錄
    1 份、扣押物品目錄表2 份、報案三聯單2 份、陳報單1 份
    、車輛尋獲電腦輸入單1 份、照片20張、贓物認領保管單5
    紙附卷可稽。是被告之自白已有相當之證據資料予以補強，
    且與事實相符，應堪信為真實。從而，本案事證明確，被告
    犯行堪予認定，應依法論科。
四、按刑法第321 條第1 項第3 款所謂之兇器，其種類並無限制
    ，凡客觀上足對人之生命、身體、安全構成威脅，具有危險
    性之兇器均屬之（最高法院79年臺上字第5253號著有判例可
    資參照）。本件被告甲○○行竊時所持之C 型扳手1 支，雖
    未扣案，然長約18公分，為鐵製材質，質地堅硬，業據被告
    供述在卷（見本院97年4 月18日審判筆錄第5 頁），另扣案
    被告行竊時所持T 型版手2 支，除把手外，均係金屬材質製
    造，質地堅硬，且頂端銳利，亦有扣押照片1 張在卷可稽（
    見偵卷第61頁），以上被告行竊時所持之C 型版手1 支及T
    型版手2 支，在客觀上顯然均足以對人之生命、身體、安全
    構成威脅，具有危險性，乃均屬兇器，堪予認定。核被告甲○○所為，犯罪事實(一)係犯刑法第321 條第1 項第3 款之攜
    帶兇器竊盜罪，犯罪事實(二)至(五)所為，均係犯刑法第321 條
    第1 項第2 款、第3 款之攜帶兇器毀壞門扇竊盜罪。被告所
    犯上開5 罪間，犯意各別，罪名互殊，應分論併罰。爰審酌
    被告身值壯年，竟不思正當獲取財物，而任意竊取被害人己○○、庚○○、辛○○、戊○○及丙○○如犯罪事實所示之
    物，嚴重侵害被害人之財產權，且危害社會秩序甚烈，本應
    嚴懲，惟念所竊取之物部分均已由被害人領回，有贓物認領
    保管單5 紙在卷可參，另被告犯後均能坦承犯行，態度良好
    等一切情狀，酌情分別量處如主文所示之刑，並定其應執行
    之刑，以資儆懲。
五、至被告甲○○所有，供被告持以行竊之T 字型扳手2 支，業
    據扣案，且被告亦自承持以為犯罪事實(二)至(五)犯行所用，經
    被告證述在卷（見本院97年4 月17日之審判筆錄第5 頁），
    應依刑法第38條第1 項第2 款予以宣告沒收。另至被告所有
    ，供被告持以為犯罪事實(一)犯行之C 字型扳手1 支，則未據
    扣案，且已經被告丟棄在路邊，經被告證述在卷（見本院97
    年4 月17日之審判筆錄第5 頁），則事實上應可認定業已滅
    失，爰不予宣告沒收，併此敘明。
據上論斷，應依刑事訴訟法第273 條之1 第1 項、第284 條之 1
、第299 條第1 項前段，刑法第321 條第1 項第2 款、第3 款、
第51條第5 款、第38條第1 項第2 款，判決如主文。
本案經檢察官乙○○到庭執行職務。
中    華    民    國    97    年    5     月    2     日
                  鳳山刑事第一庭      法  官  陳盈吉
以上正本證明與原本無異。
如不服本判決，應於判決送達後10日內，向本院提出上訴狀。
中    華    民    國    97    年    5     月    2     日
                                      書記官  陳展榮
附錄本判決論罪科刑法條：
中華民國刑法第321條
犯竊盜罪而有左列情形之一者，處六月以上五年以下有期徒刑：
一  於夜間侵入住宅或有人居住之建築物、船艦，或隱匿其內而
    犯之者。
二  毀越門扇、牆垣或其他安全設備而犯之者。
三  攜帶兇器而犯之者。
四  結夥三人以上而犯之者。
五  乘火災、水災或其他災害之際而犯之者。
六  在車站或埠頭而犯之者。
前項之未遂罰之。


司法院資訊處製作；財團法人民間司法改革基金會備份。
